臺灣高等法院交通事件裁定　　　　　 100年度交抗字第1507號
抗　告　人
即受處分人　黃平州
上列抗告人因違反道路交通管理處罰條例事件，不服台灣板橋地
方法院，中華民國一００年十月十九日所為裁定（一００年度交
聲字第二九七一號），提起抗告，本院裁定如下：
    主  文
抗告駁回。
    理  由
一、按汽車駕駛人，行經有燈光號誌管制之交岔路口闖紅燈者，
    處新臺幣（下同）一千八百元以上五千四百元以下罰鍰；汽
    車駕駛人有第五十三條情形者，記違規點數三點，道路交通
    管理處罰條例第五十三條第一項、第六十三條第一項第三款
    分別定有明文。
二、本件抗告人即受處分人黃平州對伊於民國一００年七月二十
    五日上午十一時三分許，駕駛車牌號碼ＭＤＩ－五五九號之
    重型機車，沿新北市○○區○○路往中正路方向行駛，行經
    有燈光號誌管制之上開新樹路與新樹路二五八巷之交岔路口
    （下稱系爭路口）後，經警當場攔停舉發闖紅燈乙情，固坦
    承不諱，惟辯稱：員警從後面快速騎至伊面前，沒有說出任
    何違規事由，員警只說如果不在紅單上簽名，便加告妨礙公
    務罪；伊當天騎車經過路口時，車速緩慢，快到路口時還是
    綠燈，燈號變成黃燈時已經通過路口了，並沒有闖紅燈；根
    據員警說，紅燈至少停了五秒鐘，伊才以車速三十左右騎過
    路口，但如果停了五秒鐘騎過路口，豈不是與對向車輛互撞
    ，早就發生重大車禍，闖紅燈應該要很快，不會是緩慢；就
    闖紅燈等一瞬間突發狀況，因無法期待員警能於發現後及時
    錄影取證，僅能賴員警以目視為之，員警誤看之可能性亦極
    高云云（詳本院卷第五、六頁）。經查：
  (一)抗告人確有騎乘上開機車，於上述時間直行通過系爭路口之
    事實，為抗告人所自承，並有舉發通知單一份在卷可稽（見
    原審卷第六頁），是此部分之事實堪以認定，合先敘明。
  (二)再關於抗告人通過系爭路口時之燈號部分，證人即舉發警員
    吳鈺瑋於原審證稱：我當時執行巡邏勤務，我騎機車從新莊
    往樹林的新樹路上行駛，當時我在新樹路二五八巷口停等紅
    燈，看到對向有一台機車闖紅燈，我就迴轉過去攔他。（問
    ：對向跟你這個方向的號誌是連線一樣的嗎？）是的。（問
    ：當時紅燈大概多久了？）紅燈至少五秒鐘。（問：當時你
    是迴轉過去攔他的時候，對方有何種反應？）他有跟我道歉
    ，然後求我說可不可以不要，我就跟他說我是依規定舉發，
    請他拿出證件來。（問：他當時闖紅燈的車速如何？）大概
    三十左右。（問：當時那個路段有無很多車輛？）內側是汽
    車，他是機車直直過來。當時的汽車也都停了，機車那邊沒
    有車子，所以他就直接騎過來等語（詳原審卷第一七頁反面
    至一八頁）。按證人吳鈺瑋當時並非執行定點取締交通違規
    之勤務，只是在執行巡邏勤務時恰好經過系爭路口，若非其
    確實親眼目睹抗告人有駕車闖紅燈之違規行為，衡情當無無
    端特地迴轉並自後方追趕攔停抗告人，且當時對向車道車輛
    均已停等紅燈，僅有抗告人之機車單獨駛出闖紅燈，證人吳
    鈺瑋應不至於發生誤認。又衡諸證人吳鈺瑋與抗告人互不相
    識，亦無仇怨，復到庭具結為以上之證述，顯無甘冒偽證重
    罪而設詞誣陷抗告人之理。是綜合上情觀之，證人吳鈺瑋所
    證，足堪採信，抗告人應確有於系爭路口闖紅燈之違規行為
    ，堪以認定。
  (三)至抗告人雖辯稱：根據員警說，紅燈至少停了五秒鐘，伊才
    以車速三十左右騎過路口，但如果停了五秒鐘騎過路口，豈
    不是與對向車輛互撞，早就發生重大車禍，闖紅燈應該要很
    快，不會是緩慢云云。惟抗告人於上揭時、地是否有闖紅燈
    之行為與伊是否發生重大車禍係屬二事。再者，實務上因一
    方闖紅燈，而有通行權之一方暫時停下讓他方先行通過者，
    也時有所見。又闖紅燈者未必以快速行駛通過路口，其或許
    只為圖一時之便，不願停車等待綠燈而已。故不得以抗告人
    未發生交通事故或行車速度不快，而認抗告人未闖紅燈。
  (四)另觀新北市政府警察局新莊分局以一００年八月九日新北警
    新交字第一００００四四五一四號函回覆原審抗告人遭舉發
    交通違規申訴案件時（見原審卷第七頁），雖該函說明欄第
    三項記載「…發現對向車道之『ＮＶ七－七００號』機車闖
    紅燈」，惟該函主旨及說明欄第二項均已載明「…發現『Ｍ
    ＤＩ－五五九號』機車闖紅燈」等語，且舉發通知單亦記載
    違規之車牌號碼為「ＭＤＩ－五五九號」，故說明欄第三項
    所載之「ＮＶ七－七００號」顯僅係誤載，加以更正即可，
    於本案之判斷結果不生影響，附此敘明。
三、綜上，抗告人確有上開違規行為。從而，原處分機關依道路
    交通管理處罰條例第五十三條第一項、第六十三條第一項第
    三款之規定，裁處罰鍰一千八百元，並記違規點數三點，核
    無不當。原審裁定異議駁回，並無不合。抗告人仍執陳詞指
    摘原審裁定不當云云，為無理由，應予駁回。
據上論結，應依道路交通事件處理辦法第二十五條，刑事訴訟法
第四百十二條，裁定如主文。
中    華    民    國   100    年    11    月    17    日
               刑事第二十四庭  審判長法  官  蔡聰明
                                     法  官  吳麗英
                                     法  官  陳憲裕
以上正本證明與原本無異。
不得再抗告。
                                     書記官  張玉如
中    華    民    國   100    年    11    月    18    日